【裁判字號】    98,訴,1685
【裁判日期】    980720
【裁判案由】    毒品危害防制條例
【裁判全文】
臺灣板橋地方法院刑事判決              98年度訴字第1685號
公  訴  人  臺灣板橋地方法院檢察署檢察官
被      告  甲○○
                    （現於臺灣臺北監獄臺北分監執行中）
上列被告因違反毒品危害防制條例案件，經檢察官提起公訴（98
年度毒偵字第2657號），本院於準備程序進行中，被告就被訴之
事實為有罪之陳述，經告知被告簡式審判程序之旨，並聽取當事
人之意見後，嗣經本院合議庭裁定進行簡式審判程序，判決如下
：
    主  文
甲○○施用第一級毒品，累犯，處有期徒刑拾月。扣案之海洛因
貳包（驗餘淨重零點零陸陸肆公克）沒收銷燬之。
    事  實
一、甲○○前於民國（下同）94年間因施用毒品案件，經本院以
    94年度毒聲字第2272號裁定送觀察、勒戒後，認無繼續施用
    毒品傾向，於95年1 月16日因無繼續施用傾向出所（起訴書
    誤為95年1 月12日釋放出所），並經臺灣板橋地方法院檢察
    署檢察官以94年度毒偵字第5407號、94年度毒偵字第6024號
    為不起訴處分確定。復於95年間因施用毒品案件，經本院判
    處有期徒刑3 月確定，並於96年2 月1 日易科罰金執行完畢
    ；再於96年間因施用毒品案件，經本院判處有期徒刑4 月確
    定，於96年10月2 日因易科罰金執行完畢。詎猶不知悔改，
    竟基於施用第一級毒品海洛因及第二級毒品甲基安非他命之
    犯意，於98年3 月31日晚9 時許，在臺北縣三峽鎮○○路33
    巷4 號其住處內，將第一級毒品海洛因及第二級毒品甲基安
    非他命，一起放入於玻璃球內，以火燒烤後，再施用所冒出
    霧化含有海洛因成分及甲基安非他命成分之氣體，以此方式
    同時施用第一級毒品海洛因及第二級毒品甲基安非他命1 次
    。嗣於同年4 月1 日上午9 時30分許，在臺北縣三峽鎮○○
    路169 巷11弄2 號旁為警查獲，並扣得第一級毒品海洛因2
    包（查獲時淨重0.0670公克，取樣0.0006公克，驗餘淨重0.
    06648公克）。
二、案經臺北縣政府警察局三峽分局移送臺灣板橋地方法院檢察
    署檢察官偵查起訴。
    理  由
一、按除被告所犯為死刑、無期徒刑、最輕本刑為三年以上有期
    徒刑之罪或高等法院管轄第一審案件者外，於第一次審判期
    日前之準備程序進行中，被告先就被訴事實為有罪之陳述時
    ，審判長得告知被告簡式審判程序之旨，並聽取當事人、代
    理人、辯護人及輔佐人之意見後，裁定進行簡式審判程序，
    刑事訴訟法第273 條之1 第1 項定有明文。經核本件被告甲
    ○○所犯係死刑、無期徒刑、最輕本刑為三年以上有期徒刑
    以外之罪，其於準備程序中就被訴事實為有罪之陳述，經法
    官告知簡式審判程序之旨，並聽取公訴人及被告之意見後，
    本院合議庭認宜進行簡式審判程序，爰依上揭規定合議裁定
    由受命法官獨任進行簡式審判程序，合先敘明。
二、上揭事實，業據被告甲○○於偵查及本院準備程序與審理時
    供承不諱，且被告為警查獲時所採集之尿液檢體，經送請檢
    驗之結果，呈海洛因代謝物嗎啡及安非他命陽性之反應，有
    台灣檢驗科技股份有限公司出具之濫用藥物檢驗報告乙份附
    卷可稽（見偵查卷第32頁），且扣案之白色粉末2 袋，經送
    往交通部民用航空局航空醫務中心鑑定結果，確屬第一級毒
    品海洛因，有該中心98年4 月13日航藥鑑字第09811886號毒
    品鑑定書1 紙在卷可參（附於本院審理卷內）。是堪認被告
    自白同時施用第一級毒品海洛因及第二級毒品安非他命應與
    事實相符，堪予採信。又被告前因施用毒品案件，經本院以
    94年度毒聲字第2272號裁定送觀察、勒戒後，認無繼續施用
    毒品傾向，於95年1 月16日因無繼續施用傾向出所，並經臺
    灣板橋地方法院檢察署檢察官以94年度毒偵字第5407號、94
    年度毒偵字第6024號為不起訴處分確定。復於95年間因施用
    毒品案件，經本院判處有期徒刑3 月確定，並於96年2 月1
    日易科罰金執行完畢；再於96年間因施用毒品案件，經本院
    判處有期徒刑4 月確定，於96年10月2 日因易科罰金執行完
    畢等情，有臺灣高等法院被告前案紀錄表附卷可按。從而，
    被告復於98年3 月31日施用第一級毒品海洛因及第二級毒品
    安非他命，顯係在觀察、勒戒執行完畢釋放後5 年內再犯毒
    品危害防制條例第10條之罪，是本件罪證明確，其犯行堪予
    認定，應予依法論科。
三、查海洛因與安非他命依其成癮性、濫用性及對社會危害性之
    程度，已分別為毒品危害防制條例第2 條第2 項第1 款、第
    2 款所規定之第一級、第二級毒品。又被告持有海洛因、安
    非他命之低度行為，應分別為其施用海洛因、安非他命之高
    度行為所吸收，不另論罪。故核被告甲○○所為，係犯毒品
    危害防制條例第10條第1 項、第2 項之施用第一級毒品及第
    二級毒品之罪。再被告係以一行為觸犯上開2 罪，為想像競
    合犯，應從一重以施用第一級毒品罪處斷。至公訴人認被告
    所犯上開2 罪，犯意各別、行為互殊，應分論併罰，尚有未
    洽，附此說明。末查，被告前有如事實欄所載徒刑執行之情
    形，有臺灣高等法院被告前案紀錄表在卷可徵。其於有期徒
    刑執行完畢後，5 年內故意再犯有期徒刑以上刑之本罪，為
    累犯，應依法加重其刑。爰審酌被告前已因施用毒品經觀察
    、勒戒後而獲不起訴處分之寬典，猶應知所惕勵，對於施用
    毒品之違法性及可罰性，應有明確而強烈之認識，詎猶不知
    悛悔，復行施用海洛因及安非他命，戕害自己之身心健康，
    兼衡其智識程度、犯罪動機、目的及犯罪後自承施用毒品犯
    行，犯後態度良好等一切情狀，量處如主文所示之刑，以資
    懲儆。
四、至扣案之海洛因2 包（驗餘淨重0.0664公克，且與塑膠袋二
    者無法析離），為查獲之毒品，不問屬於犯人與否，應依毒
    品危害防制條例第18條第1 項前段規定沒收銷燬之。又檢驗
    取樣用罄之第一級毒品海洛因0.0006公克，因已用罄滅失，
    自無庸再為沒收銷燬之諭知，併予敘明。
據上論斷，應依刑事訴訟法第273 條之1 第1 項、第299 條第1
項前段，毒品危害防制條例第10條第1 項、第2 項、第18條第1
項前段，刑法第11條、第55條、第47條第1 項，判決如主文。
本案經檢察官藍海凝到庭執行職務
中    華    民    國    98    年    7     月    20    日
                      刑事第四庭   法  官  潘  長  生
上列正本證明與原本無異。
如不服本判決應於送達後10日內向本院提出上訴書狀，並應敘述
具體理由；其未敘述上訴理由者，應於上訴期間屆滿後20日內向
本院補提理由書（均須按他造當事人之人數附繕本）「切勿逕送
上級法院」。
                                   書記官  陳  金  鳳
中    華    民    國    98    年    7     月    20    日
附錄本案論罪科刑法條全文：
毒品危害防制條例第10條
施用第一級毒品者，處六月以上五年以下有期徒刑。
施用第二級毒品者，處三年以下有期徒刑。


司法院資訊處製作；財團法人民間司法改革基金會備份。
